

# **Álvaro Acevedo**

# Diseñador UX & UI / Junior FrontEnd

Como diseñador disfruto de todos los pasos del producto, desde la investigación hasta la creación de prototipos visuales. Mi objetivo principal es crear productos que sean atractivos y funcionen de manera intuitiva para el usuario

#### **EXPERIENCIA**

# Laboratorio Echevarne - Especialista en Logística

septiembre 2004 - diciembre 2020 - Barcelona, España

- · Gestión de proyecto
- · Superviso métricas de rendimiento, análisis de tendencias para atenuar y así cumplir con el funcionamiento e identificar oportunidades de mejora
- · Mantener una comunicación eficaz con distribuidores/proveedores y mejorar el sistema de sugerencias para brindar satisfacción al cliente

# Propietario/Autónomo - Fotógrafo Corporativo

enero 2012 - diciembre2020 - Barcelona, España

- · Estrechamente involucrado en el proceso de toma de decisiones de campañas para imagen de marca en colaboración con empresas tecnológicas y de la salud
- · Fotografía de retrato de todo el organigrama empresarial
- · Estandarizar catálogos de productos, actualizar las fotos de analizadores

# Autónomo - Fotógrafo

marzo 2009 - diciembre 2012- Barcelona, España

· Books y fotografia de producto por encargo para catálogos

# Metro Bar - Asistente de cocina / Camarero

septiembre 2003 - septiembre 2004- Liverpool, UK

· Todas las tareas de bar/restaurante durante un año de excedencia

# Laboratorio Echevarne - Logística Junior

febrero 2002 - septiembre 2003 - Barcelona, España

- · Auxiliar de gestión de material e inventario
- · Coordinar y gestionar todos los envíos entrantes y salientes
- · Administrar facturas/documentos de envío y mantener registros al día
- · Revisar los pedidos y solicitudes de nuevos clientes e ingresar manualmente datos en una base de datos centralizada

### **EDUCACIÓN**

### Iron Hack - Bootcamp - Diseño UX-UI

2018-2019 - (400 horas) - Barcelona, España

IPECC - Curso - Certificado Adobe Photoshop ACE

2018 - (180 horas) - Barcelona, España

GrisArt - Graduado - Técnico Superior de Fotografía

2008-2011 - Barcelona, España

Escola Gravi - Secundaria - ESO

2001 - Barcelona, España

#### Barcelona, España

+34 670 285 256

aacemau@gmail.com

linkedin.com/in/alvaroacevedo

#### **PORTFOLIO**

elasticalva.github.io/alvaroacevedo

#### **CONOCIMIENTOS**

UX, UI, LEAN, AGILE, SCRUM, DESIGN THINKING, WIREFRAMING, PROTOTIPOS, DESIGN SYSTEM, HTML, CSS, JS, EDICIÓN DE FOTOS, LOGÍSTICA

#### **IDIOMAS**

- · CASTELLANO (avanzado)
- · CATALÁN (avanzado)
- · INGLÉS (intermedio)

#### **PROYECTOS Y VOLUNTARIADO**

### AGB Estudio - Fotógrafo

2014 - 2015- Barcelona, España

· Atraer clientes y edición de fotografías

# Illa Blanca - Fotógrafo

junio 2009 - Cerdanyola del Vallès, España

 Documentar una asociación sin fines de lucro que ayuda a los niños con pérdidas significativas

### **PUBLICACIONES**

# Yo de mayor quiero ser - Fotos

2011 - Barcelona, España

 Un libro editado por ABZ en colaboración con otros fotógrafos.
ABZ es un organización enfocada en realizar charlas pedagógicas

# Visión y reflexión - Fotógrafo

2010 - Barcelona, España

· Colaboración fotográfica. Resumen de los 50 años de historia de Echevarne

### **HABILIDADES**

· Resolutivo, orientado al trabajo en equipo y adaptable ante urgencias

#### **OTROS**

· Carnet de conducir B, A2